【裁判字號】    97,訴,246
【裁判日期】    970430
【裁判案由】    違反毒品危害防制條例
【裁判全文】
臺灣嘉義地方法院刑事判決        九十七年度訴字第二四六號
公  訴  人  臺灣嘉義地方法院檢察署檢察官
被      告  甲○○
                    生）
                    號
                    （另案
上列被告因違反毒品危害防制條例案件，經檢察官提起公訴（九
十七年度毒偵字第二九○號），因被告於本院準備程序中就被訴
事實為有罪之陳述，經本院合議庭裁定由受命法官獨任以簡式審
判程序審理判決如下：
    主  文
甲○○施用第二級毒品，累犯，處有期徒刑伍月，扣案第二級毒
品安非他命參包（含包裝袋毛重共貳點伍柒公克）均沒收銷燬之
；又施用第一級毒品，累犯，處有期徒刑捌月，扣案第一級毒品
海洛因貳包（驗餘淨重共壹點捌貳公克）均沒收銷燬之。應執行
有期徒刑拾壹月，扣案第二級毒品安非他命參包（含包裝袋毛重
共貳點伍柒公克）及第一級毒品海洛因貳包（驗餘淨重共壹點捌
貳公克）均沒收銷燬之。
    事  實
一、甲○○曾因施用毒品案件，經裁定送觀察、勒戒後，認為無
    繼續施用毒品之傾向，於民國九十三年十一月四日執行完畢
    釋放，並經臺灣雲林地方法院檢察署檢察官於同年月十日為
    不起訴處分確定。又因違反槍砲彈藥刀械管制條例案件，經
    同院以九十四年度訴字第四三一號判處有期徒刑一年四月確
    定，於九十六年三月二十三日假釋期滿，未經撤銷假釋，其
    未執行之刑，以已執行論而執行完畢。詎仍不知悔改，於觀
    察勒戒處分執行完畢釋放後五年內，分別基於施用第二級毒
    品安非他命及第一級毒品海洛因之犯意，先於九十七年二月
    四日晚間八時許，在嘉義縣太保市朋友家中，以將安非他命
    放入玻璃球內用火燒烤後吸食煙霧之方式，施用安非他命一
    次。復於同年（起訴書誤載為九十六年，應予更正）月五日
    凌晨五時許，在嘉義市○○路「貴族三溫暖」小包廂內，以
    將海洛因摻入香菸後點火吸食之方式，施用海洛因一次。嗣
    經警於同年（起訴書誤載為九十六年，應予更正）月五日上
    午十一時三十分許，在嘉義市○○路「貴族三溫暖」前，查
    獲甲○○持有海洛因二包（驗餘淨重共一點八二公克）、安
    非他命三包（含包裝袋毛重共二點五七公克），並於同日中
    午十二時二十五分經其同意採尿送驗結果，確呈現嗎啡及安
    非他命陽性反應而悉上情。
二、案經嘉義市警察局第一分局報告臺灣嘉義地方法院檢察署檢
    察官偵查起訴。
    理  由
一、本件係經被告甲○○於本院準備程序中就被訴事實為有罪之
    陳述，經本院合議庭裁定由受命法官獨任以簡式審判程序加
    以審理，則依據刑事訴訟法第二百七十三條之二、同法第一
    百五十九條第二項之規定，不適用傳聞法則有關限制證據能
    力之相關規定，合先敘明。
二、上開犯罪事實，業據被告坦承不諱，且其於查獲後所排放之
    尿液，經以酵素免疫法（ＥＩＡ）初步篩檢及氣相層析質譜
    法（ＧＣ／ＭＳ）確認鑑定，檢驗結果確呈嗎啡、安非他命
    之陽性反應，有高雄市立凱旋醫院九十七年二月二十二日濫
    用藥物尿液檢驗報告及查獲毒品案件採集尿液送驗姓名對照
    表各一紙在卷可資佐證（見偵卷第十二頁、警卷第十一頁）
    ；扣案之粉末二包，經鑑驗結果確含有海洛因成分（驗餘淨
    重共一點八二公克），亦有法務部調查局九十七年三月十日
    調科壹字第○九七二三○一三七五○號鑑定書一紙在卷足稽
    （見偵卷第十三頁）。足認被告上開任意性自白與事實相符
    。本件事證明確，被告犯行堪以認定。
三、被告前因施用毒品案件，經裁定送觀察、勒戒後，認為無繼
    續施用毒品之傾向，於九十三年十一月四日執行完畢釋放，
    並經臺灣雲林地方法院檢察署檢察官於同年月十日為不起訴
    處分確定一節，有臺灣高等法院被告前案紀錄表在卷可按，
    又於五年內再犯本件施用毒品犯行，依毒品危害防制條例第
    二十三條第二項規定，應依法逕行追訴處罰。而查安非他命
    、海洛因分別為毒品危害防制條例第二條第二項第二款、第
    一款所定之第二級、第一級毒品，故核被告所為，分別係犯
    毒品危害防制條例第十條第二項之施用第二級毒品罪及同條
    第一項之施用第一級毒品罪。被告持有安非他命、海洛因以
    施用，其持有之低度行為，應為各該施用之高度行為所吸收
    ，均不另論罪。其所犯上開數罪，犯意各別，觸犯構成要件
    不同之罪名，應予分別論處，併合處罰。又其前因違反槍砲
    彈藥刀械管制條件，經同院以九十四年度訴字第四三一號判
    處有期徒刑一年四月確定，於九十六年三月二十三日假釋期
    滿，未經撤銷假釋，其未執行之刑，以已執行論而執行完畢
    一節，亦有上開被告前案紀錄表一份在卷可稽，其於受徒刑
    之執行完畢後，五年以內故意再犯本件有期徒刑以上之二罪
    ，均為累犯，應依法各加重其刑。爰審酌被告曾因施用毒品
    經裁定觀察、勒戒執行完畢，猶未知警惕而再犯本案，足見
    其未徹底戒除施用毒品之惡習，惟念及施用毒品本質上係戕
    害自身健康之行為，尚未嚴重破壞社會秩序或侵害他人權益
    ，且被告坦承犯行、犯後態度尚屬良好暨其犯罪之動機、目
    的、手段、智識程度及前因於九十六年七月一日將海洛因、
    安非他命混合後同時施用，而經本院以九十六年度訴字第一
    ○一一號判處有期徒刑十月等一切情狀，分別量處如主文所
    示之刑，並定其應執行之刑。
四、按查獲之第一、二級毒品，不問屬於犯人與否，均沒收銷燬
    之，毒品危害防制條例第十八條第一項定有明文。又毒品危
    害防制條例第十八條第一項規定，得諭知沒收並銷燬之者，
    以查獲之毒品及專供製造或施用毒品之器具為限，固不及於
    毒品之外包裝；惟若外包裝與沾附之毒品無法析離，自應將
    外包裝併該毒品諭知沒收並銷燬之。再按鑑定毒品時，一般
    係以傾倒之方式，將包裝袋內之毒品倒出與包裝袋分離而稱
    重，必要時亦會輔以刮杓取出袋內粉末，然無論依何種方式
    分離，包裝袋內均會有極微量毒品殘留，應整體視為毒品，
    依毒品危害防制條例第十八條第一項，連同袋內毒品併沒收
    銷燬（最高法院九十四年度臺上字第六二一三號、九十五年
    度臺上字第三七三九、七三五四號判決參照及臺灣高等法院
    暨所屬法院九十六年法律座談會刑事類提案第十八號研討結
    果）。是本件扣案之上開海洛因及安非他命，不問屬於犯人
    與否，均應依毒品危害防制條例第十八條第一項前段規定宣
    告沒收銷燬之。
五、據上論斷，應依刑事訴訟法第二百七十三條之一第一項、第
    二百九十九條第一項前段，毒品危害防制條例第十條第一項
    、第二項、第十八條第一項前段，刑法第十一條前段、第四
    十七條第一項、第五十一條第五款，判決如主文。
本案經檢察官徐鈺婷到庭執行職務。
中    華    民    國  九十七  年    四    月   三十   日
                  刑事第四庭    法  官  吳育霖
上列正本證明與原本無異。
如不服本判決，應於判決送達後十日內向本院提出上訴狀，上訴
書狀依法應敘述具體理由，如未敘述具體理由者，應於上訴期間
屆滿後二十日內補提理由書於本院（均應附繕本）。告訴人或被
害人如對於本判決不服者，應具備理由請求檢察官上訴，其上訴
期間之計算係以檢察官收受判決正本之日期為準。
中    華    民    國  九十七  年    四    月   三十   日
                                書記官  林美芳
附錄本案論罪科刑法條：
毒品危害防制條例第十條
施用第一級毒品者，處六月以上五年以下有期徒刑。
施用第二級毒品者，處三年以下有期徒刑。


司法院資訊處製作；財團法人民間司法改革基金會備份。
